【裁判字號】    91,易,1344
【裁判日期】    920114
【裁判案由】    竊盜等
【裁判全文】
臺灣臺北地方法院刑事判決                        九十一年度易字第一三四四號
    公  訴  人  臺灣臺北地方法院檢察署檢察官
    被      告  丙○○  男  三.
右被告因竊盜等案件，經檢察官聲請簡易判決處刑（九十一年度偵字第一八○六五號
），本院認不宜以簡易判決處刑，改以通常程序判決如左：
    主      文
丙○○於夜間侵入住宅竊盜，處有期徒刑陸月，如易科罰金，以參佰元折算壹日。又
連續意圖為自己不法之所有，而侵占遺失物，處罰金陸仟元，如易服勞役，以參佰元
折算壹日。又竊盜，拘役伍拾柒日，如易科罰金，以參佰元折算壹日。
    事      實
一、丙○○於民國八十九年九月間某日凌晨一時許之夜間，意圖為自己不法之所有，
    侵入臺北縣土城市○○路一○五巷一弄十五號七樓甲○○住處內，竊取甲○○所
    有之大潤發會員卡一張得手後即離去。又基於概括之犯意，意圖為自己不法之所
    有，於九十一年四月間，先後在臺北市○○○路上拾得林偉華遺失之身分證、全
    民健康保險卡各一張，以及謝海白所遺失之身份證一張，又在同年六月間某日在
    臺北火車站拾得楊素萍（即楊逸柔）所遺失之全民健康保險證明卡一張，連續將
    該等拾得之遺失物侵占入己。丙○○復於九十一年五月間（前次竊盜犯行後近八
    個月）寄居友人乙○○位於臺北市○○○路○段一○八號十樓之九住處期間，利
    用乙○○行動不便，曾於九十一年五月二十日晚間六時許委其以乙○○所有華南
    商業銀行金融卡代為提領現金新臺幣（下同）二千元之機會，得知乙○○所有華
    南商業銀行金融卡之提款密碼，竟另萌意圖為自己不法所有之犯意，趁乙○○外
    出之際，於九十一年五月二十一日凌晨竊取該華南商業銀行金融卡，得手後即離
    開該處，並持該張華南商業銀行金融卡至附近銀行所設自動付款機上，根據事前
    得知之密碼，接續三次在自動付款設備上輸入密碼及提款金額，共計提領現金二
    萬二千元，乙○○返家發現金融卡遭竊，經查詢華南商業銀行後始知悉存款已遭
    丙○○盜領。嗣丙○○於九十一年七月二十三日下午六時許，行經臺北市○○○
    路○段一○八號前時為警查獲，並查扣其竊得之甲○○大潤發會員卡、及其侵占
    入己之林偉華身份證、全民健康保險卡、謝海白之身分證、楊素萍之全民健康保
    險證明卡各一張，始循線查知上情。
二、案經被害人乙○○訴由臺北市政府警察局中山分局報請臺灣臺北地方法院檢察署
    檢察官偵查起訴。
    理      由
一、右揭事實，業據被告丙○○於警訊及本院偵審中坦承不諱，並據被害人乙○○於
    警訊時、證人林偉華、甲○○、謝海白、楊素萍分別於警訊及偵訊時指述甚詳，
    且有甲○○之大潤發會員卡、林偉華之身份證、全民健康保險卡、謝海白之身分
    證、楊素萍之全民健康保險證明卡影本各一張以及贓物認領保管收據三紙、乙○○所有之華南商業銀行存摺影本一份附卷可證，核與被告前開任意性自白相符，
    。被告於本院審理期日雖供稱：自己曾於國中時期就讀啟智班等語；然參諸被告
    案發後於警訊及本院審理時，供稱未領有殘障手冊等情明確，且其均能就為警查
    獲各項證件之來源分別為說明，並自承：知道沒有經他人同意拿他人東西是不對
    的，及撿到東西佔為己有是不對的等語甚詳（本院九十一年一月六日審判筆錄參
    照），是其行為時顯然知悉外界情況，有財產歸屬之概念，而有意思決定之能力
    ：是被告行為時對於外界事物之判斷能力，並未較普通人之平均程度顯然有所減
    退，而無心神喪失或精神耗弱之情形，附此說明。綜上所述，本件事證明確，被
    告犯行堪以認定。
二、核被告所為，係犯刑法第三百二十一條第一項第一款於夜間侵入住宅竊盜罪、第
    三百三十七條侵占遺失物罪、第三百二十條第一項之竊盜罪、及同法第三百三十
    九條之二第一項意圖為自己不法之所有，以不正方法由自動付款設備取得他人之
    物罪。被告先後多次侵占遺失物之犯行，其行為時間緊接，犯意概括，所犯構成
    要件相同，為連續犯，依法以一罪論，並加重其刑。被告於九十一年五月二十一
    日竊取乙○○金融卡後，持以在自動付款設備以不正方法提領款項，所犯刑法第
    三百二十條第一項、同法第第三百三十九條之二第一項二罪間，有方法目的之牽
    連關係，從一重之竊盜罪處斷。公訴人起訴時雖疏未論及第三百三十九條之二第
    一項之罪名，惟該部分事實既經檢察官於起訴書犯罪事實欄載明，本院自得就此
    併予審判，附此說明。另被告先後兩次竊盜犯行之時間間隔長達八月之久，且據
    被告於本院審理期日自承：在乙○○家竊取提款卡係臨時起意等語明確（本院審
    判筆錄第六頁參照），故認所犯侵占遺失物、竊盜、加重竊盜各罪之行為互殊，
    犯意個別，應予分論併罰。公訴人認兩次竊盜犯行係連續犯，容有誤會。爰審酌
    被告上開竊盜、連續侵占遺失物，並以竊得之提款卡提領款項之犯行，侵害他人
    財產法益，惟犯後於警訊及偵審中均坦承全部犯行，顯係因一時失慮為本案數件
    犯罪，及其行為手段、犯後態度、所生損害、智能等一切情狀，分別從輕量處如
    主文所示之刑，並各諭知易科罰金及易服勞役之折算標準。至被告前雖未曾受有
    期徒刑以上刑之宣告，有台灣高等法院檢察署刑案紀錄簡覆表在卷可憑；然被告
    先後兩次竊盜、三次侵占遺失物之犯罪次數不少，且自承知悉自己所為不對（有
    倫理非難性之觀念），竟仍決意多次為本件財產犯罪，顯然其倫理觀念薄弱；又
    其犯罪後因住居所不固定，經本院通緝始到案接受審判，此為被告所自承，是難
    認其無再犯之虞，故不予宣告緩刑，併予敘明。
據上論斷，應依刑事訴訟法第四百五十二條、第二百九十九條第一項前段，刑法第五
十六條、第三百二十條第一項、第三百二十一條第一項第一款、第三百三十七條、第
三百三十九條之二第一項、第五十五條、第四十一條第一項、第四十二條第二項，罰
金罰鍰提高標準條例第一條前段、第二條，判決如主文。
中      華      民      國    九十二    年      一      月     十四     日
                                      臺灣臺北地方法院刑事第八庭
                                          法  官  朱瑞娟
右正本證明與原本無異
如不服本判決，應於判決送達後十日內，向本院提出上訴狀。
                                          書記官  葉金發
中      華      民      國    九十二    年      一      月     十五     日
附錄本案論罪科刑法條全文（罰金已提高十倍）
中華民國刑法第三百二十條
 (普通竊盜罪、竊佔罪)
意圖為自己或第三人不法之所有，而竊取他人之動產者，為竊盜罪，處五
年以下有期徒刑、拘役或五百元以下罰金。
意圖為自己或第三人不法之利益，而竊佔他人之不動產者，依前項之規定
處斷。
前二項之未遂犯罰之。
中華民國刑法第三百二十一條
犯竊盜罪而有左列情形之一者，處六月以上、五年以下有期徒刑：
一  於夜間侵入住宅或有人居住之建築物、船艦或隱匿其內而犯之者。
二  毀越門扇、牆垣或其他安全設備而犯之者。
三  攜帶兇器而犯之者。
四  結夥三人以上而犯之者。
五  乘火災、水災或其他災害之際而犯之者。
六  在車站或埠頭而犯之者。
前項之未遂犯罰之。
中華民國刑法第三百三十七條
 (侵占遺失物罪)
意圖為自己或第三人不法之所有，而侵占遺失物、漂流物或其他離本人所
持有之物者，處五百元以下罰金。
中華民國刑法第三百三十九條之二
意圖為自己或第三人不法之所有，以不正方法由自動付款設備取得他人之
物者，處三年以下有期徒刑、拘役或一萬元以下罰金。
以前項方法得財產上不法之利益或使第三人得之者，亦同。


司法院資訊處製作；財團法人民間司法改革基金會備份。
